---
title: "OPCIONAL: Joins con Dplyr"
author: "Juan Barriola y Sofía Perini"
date: "04 de septiembre de 2021"
output: 
  html_notebook: 
    toc: true
    toc_float: true
    depth: 2
---

<style type="text/css">
div.main-container {
  max-width: 1600px;
  margin-left: auto;
  margin-right: auto;
}
</style>


```{r}
library(tidyverse)
```

## Diferencias entre Joins

Creamos un primer dataframe que luego vamos a unir. 

```{r}
INDICE  <- c( 394.5, 350.7, 346.3,
              408.4, 360.8, 349.5,
              415.6, 375.3, 353.5 )

FECHA  <-  c("Abr-21", "Abr-21", "Abr-21",
             "May-21", "May-21", "May-21", 
             "Jun-21", "Jun-21", "Jun-21")

GRUPO  <-  c("Privado_Registrado","Público","Privado_No_Registrado",
             "Privado_Registrado","Público","Privado_No_Registrado",
             "Privado_Registrado","Público","Privado_No_Registrado")

Datos <- data.frame(INDICE, FECHA, GRUPO)
Datos
```

Creamos un segundo data frame.

```{r}
# creamos un dataframe de ponderadores con la columna GRUPO igual al dataset original
Ponderadores <- data.frame(GRUPO = c("Privado_Registrado", "Público", "Otro"), 
                           PONDERADOR = c(50.16,29.91, 10.4))
Ponderadores
```

La variable clave que servirá para unir ambos dataframes será GRUPO. Probemos distintos tipos de join así observamos sus diferencias. 

### left_join(x,y)

Devuelve **todas las filas de x**, y todas las columnas de x e y. Las filas en x sin coincidencia en y tendrán valores NA en las nuevas columnas. Si hay varias coincidencias entre x e y, se devuelven todas las combinaciones de las coincidencias.

```{r}
# hacemos el join con el dataframe Datos 
Datos_join <- Datos %>% 
# especificamos la variable que será utilizada para unir ambas tablas con "by"
  left_join(., Ponderadores, by = "GRUPO")
Datos_join
```

### right_join(x,y)

Devuelve **todas las filas de y**, y todas las columnas de x e y. Las filas en y sin coincidencia en x tendrán valores NA en las nuevas columnas. Si hay varias coincidencias entre xey, se devuelven todas las combinaciones de las coincidencias.

```{r}
# hacemos el join con el dataframe Datos 
Datos_join <- Datos %>% 
# especificamos la variable que será utilizada para unir ambas tablas con "by"
  right_join(., Ponderadores, by = "GRUPO")
Datos_join
```

### inner_join(x,y)

Devuelve todas las filas de x donde hay valores coincidentes en y, y **todas las columnas de x e y**. Si hay varias coincidencias entre xey, se devuelven todas las combinaciones de las coincidencias.

```{r}
# hacemos el join con el dataframe Datos 
Datos_join <- Datos %>% 
# especificamos la variable que será utilizada para unir ambas tablas con "by"
  inner_join(., Ponderadores, by = "GRUPO")
Datos_join
```
### semi_join(x,y)

Devuelve todas las filas de x donde hay valores coincidentes en y, **manteniendo solo las columnas de x**. Un semi_join se diferencia de inner_join porque este última devuelve una fila de x por cada fila coincidente de y, mientras semi_join nunca duplicará filas de x.

```{r}
# hacemos el join con el dataframe Datos 
Datos_join <- Datos %>% 
  semi_join(., Ponderadores, by = "GRUPO")
Datos_join
```
### full_join(x,y) 

Devuelve **todas las filas y todas las columnas tanto de x como de y**. Donde no hay valores coincidentes, devuelve NA para el que falta.

```{r}
# hacemos el join con el dataframe Datos 
Datos_join <- Datos %>% 
  full_join(., Ponderadores, by = "GRUPO")
Datos_join
```

### anti_join(x,y) 

Eevuelve **todas las filas de x donde no hay valores coincidentes en y**, manteniendo solo las columnas de x

```{r}
# hacemos el join con el dataframe Datos 
Datos_join <- Datos %>% 
  anti_join(., Ponderadores, by = "GRUPO")
Datos_join
```

Si los nombres de la variable key son distintos, debemos poner:

* by = c("key1" = "key2")



